臺灣新竹地方法院刑事判決　　　　　　　 100年度訴字第32號
公　訴　人　臺灣新竹地方法院檢察署檢察官
被　　　告　周海耀
選任辯護人　羅秉成律師
　　　　　　黃振洋律師
上列被告因違反毒品危害防制條例案件，經檢察官提起公訴（99
年度偵字第9268號），本院判決如下：
    主  文
周海耀犯如附表編號一至八所示之罪，各處如附表編號一至八所
示之刑（含主刑、從刑）。應執行有期徒刑拾捌年。未扣案之門
號0000000000號、0000000000號行動電話貳支（均含SIM 卡），
均沒收之，如全部或一部不能沒收時，追徵其價額；未扣案之販
賣第一級毒品所得新臺幣陸仟元、販賣第二級毒品所得新臺幣伍
仟伍佰元，均沒收之，如全部或一部不能沒收時，以其財產抵償
之。
    事  實
一、周海耀明知海洛因、安非他命分別係毒品危害防制條例第2
    條第2 項第1 、2 款所規範之第一、二級毒品，不得非法持
    有、販賣，詎仍分別基於販賣第一級毒品海洛因、第二級毒
    品安非他命以營利之犯意，以所持用之搭配門號為00000000
    00號、0000000000號、0000000000號等行動電話3 支，作為
    販賣毒品之聯絡工具，而於：
（一）附表編號二、三、五、六、七所示之時間、地點，以附表
      編號二、三、五、六、七所示之方式、數量、價格，分別
      販賣第一級毒品海洛因予周文兆、宋志文等2 人共5 次。
（二）附表編號一、四、八所示之時間、地點，以附表編號一、
      四、八所示之方式、數量、價格，分別販賣第二級毒品安
      非他命予周文兆、宋志文等2人共3 次。
二、嗣因新竹市警察局另案對周文兆持用之行動電話實行通訊監
    察時，發現周海耀涉有販賣毒品犯行，乃報請臺灣新竹地方
    法院檢察署檢察官指揮司法警察對周海耀依法實施通訊監察
    ，並於民國99年11月16日9 時10分許，在周海耀位於新竹市
    ○○路○ 段736 號10樓之3 之居所將周海耀拘提到案，而循
    線查獲上情。
三、案經新竹市警察局移送臺灣新竹地方法院檢察署檢察官偵查
    起訴。
    理  由
壹、證據能力部分：
一、按被告以外之人於審判外之陳述雖不符刑事訴訟法第159 條
    之1 至之4 規定，而經當事人於審判程序同意作為證據，法
    院審酌該言詞陳述或書面陳述作成時之情況，認為適當者，
    亦得為證據；當事人、代理人或辯護人於法院調查證據時，
    知有刑事訴訟法第159 條第1 項不得為證據之情形，而未於
    言詞辯論終結前聲明異議者，視為有前項之同意，同法第15
    9 條之5 定有明文。又該條立法意旨在於傳聞證據未經當事
    人之反對詰問予以核實，原則上先予排除，惟若當事人已放
    棄反對詰問權，於審判程序中表明同意該等傳聞證據可作為
    證據；或於言詞辯論終結前未聲明異議，基於尊重當事人對
    傳聞證據之處分權，及證據資料愈豐富，愈有助於真實發見
    之理念，且強化言詞辯論主義，使訴訟程序得以順暢進行，
    上開傳聞證據亦均具有證據能力。準此，被告及辯護人對證
    人周文兆、宋志文分別於偵查中之陳述（由檢察官提出之證
    據方法），均不爭執證據能力（見本院訴字卷第218 頁背面
    ），復本院認其作成之情形並無不當，且與檢察官主張之犯
    罪事實有關聯性，復被告及辯護人對此亦無意見，是堪認符
    合同意性、相當性之例外要件而有證據能力。
二、按偵查犯罪機關依法定程序監聽之錄音，係以監聽之錄音帶
    為其調查犯罪所得之證據，司法警察依據監聽錄音結果予以
    翻譯而製作之通訊監察譯文，乃該監聽錄音帶內容之顯示，
    屬於文書證據之一種。查本案警方對證人周文兆、被告所使
    用之門號0000000000號、0000000000號行動電話所實施之通
    訊監察，係經本院法官依通訊保障及監察法所核准，在通訊
    監察期間內對上開門號為合法之監聽，此有本院所核發之99
    年聲監字第27號、99年聲監續字第57號、99年聲監字第118
    號、99年聲監續字第132 號通訊監察書附於本院卷可按，上
    開通訊監察係依法定程序所為，而警員基於該通訊監察所取
    得之監聽電話錄音，復製作成監聽譯文，有通訊監察譯文在
    卷可憑，且經本院於審判期日提示予檢察官、被告及其辯護
    人後，供其等辨認、表示意見，被告及辯護人亦不爭執該證
    據能力（見本院訴字卷第218 頁背面），本院復查無其他不
    法之情狀，依上開說明，本案卷內通訊監察譯文自具有證據
    能力。
三、本判決引用之卷內其他證據資料，並無證據證明係公務員違
    背法定程序所取得，而卷內之文書證據，亦無刑事訴訟法第
    159 條之4 顯有不可信之情況與不得作為證據之情形，且未
    據檢察官、被告及辯護人於法院審理時爭執其證據能力，本
    院審酌該言詞陳述或書面陳述做成時之情況，認為適當，從
    而，依刑事訴訟法第159 條至159 條之5 之規定，均有證據
    能力。
貳、實體方面
一、認定犯罪事實所憑之證據及理由：
（一）被告周海耀於本院100 年4 月29日審理期日訊問時，坦白
      承認確實有於附表編號一至八所示之時間、地點、以各該
      方式、價格，分別販賣第一、二級毒品予周文兆、宋志文
      ，以及被告各次販賣毒品之獲利，即是賺取重量約可供自
      己施用2 次之毒品等事實（見本院訴字卷第214 頁背面）
      。
（二）證人周文兆於警詢、偵訊及本院100 年4 月22日審理期日
      時所為之證述，證明證人周文兆確實有於附表編號一至四
      所示之時間、地點，以各該方式、價格向被告周海耀購得
      第一級毒品海洛因2 次、第二級毒品安非他命2 次；另證
      人亦證稱因受被告周海耀之利誘，而於本院100 年4 月15
      日審理期日作證時，改口否認有向被告購買毒品，證人於
      該期日所述係虛偽證述等情（見99年度他字938 號卷「下
      稱他字卷」第12至17頁、第132 至134 頁、第147 至150
      頁、本院訴字卷第181 頁背面至183 頁）。
（三）證人宋志文於警詢、偵訊及本院審理期日時所為之證述，
      證明伊確有於附表編號五至八所示之時間、地點，以各該
      方式、價格向被告周海耀購得第一級毒品海洛因3 次、第
      二級毒品安非他命1 次之事實（見99年度偵字第9268號卷
      「下稱偵查卷」第66至68頁、第88至90頁、本院訴字卷第
      183頁背面至191頁）。
（四）證人周文兆所使用之門號0000000000號行動電話與被告周
      海耀所使用之門號0000000000號、0000000000號行動電話
      ，於99年3 月6 日、3 月9 日、3 月10日之通訊監察譯文
      1 份（見他字卷第114 頁）、證人宋志文所使用之門號00
      00000000號行動電話與被告周海耀所使用之門號00000000
      00號行動電話，於99年5 月5 日、5 月30日、6 月2 日、
      6 月3 日之通訊監察譯文1 份（見他字卷第116 頁）、暨
      本院勘驗上開99年3 月6 日（18時23分許至18時39分許）
      、99年3 月6 日（20時30分許至20時39分許）、99年3 月
      10日（16時04分許）、99年5 月5 日（21時05分許至21時
      36分許）、99年5 月30日（5 時03分許至5 時22分許）、
      99年6 月2 日（17時50分許至18時16分許）、99年6 月3
      日（21時47分許）之監聽光碟筆錄1 份（見本院訴字卷第
      96頁背面至111 頁），證明被告與證人周文兆、宋志文均
      是先以電話聯繫交易之毒品種類、數量、金額及約定交易
      地點之事實。
（五）證人周文兆所使用之門號0000000000號行動電話與被告周
      海耀所使用之門號0000000000號、0000000000號行動電話
      ，於99年2 月28日（00時16分許至00時23分許）之通訊監
      察譯文（見他字卷第114 頁），佐證證人周文兆於本院10
      0 年4 月15日審理期日所為：因腳遭被告指使之小弟打斷
      ，為報復被告，才會在檢察官訊問時指證被告販毒，在偵
      查中係作偽證等語，並不實在，證人周文兆是因受被告之
      利誘，才會在本院上開審理期日為虛偽證述之事實。
（六）本院99年聲監字第27號、99年聲監續字第57號、99年聲監
      字第118 號、99年聲監續字第132 號通訊監察書各1 份（
      本院訴字卷第161 至169 頁、第173 至175 頁），佐證本
      案上開通訊監察譯文係基於合法之監聽程序而作成。
（七）門號0000000000號、0000000000號行動電話之申辦人個人
      資料查詢單1 份，證明被告周海耀為上開2 門號之申請使
      用人，並佐證被告有如附表所示販賣毒品之事實（見他字
      卷第23至57頁）。
（八）證人周文兆於99年11月25日、證人宋志文於99年12月10日
      警詢時，分別指認賣毒者即被告周海耀照片資料各1 份（
      見他字卷第139 頁正反面、偵查卷第71至72頁）。
（九）證人周文兆之臺灣高等法院被告前案紀錄表1 份、本院99
      年度訴字第156 號刑事判決、臺灣高等法院99年度上訴字
      第4002號刑事判決、本院99年度審訴字第622 號刑事判決
      、本院99年度審易字第322 號刑事判決、本院99年度審竹
      簡字第426 號刑事判決各1 份（見本院訴字卷第20至30頁
      第39至66頁、第114 至132 頁），佐證證人周文兆有施用
      第一、二級毒品之前科紀錄，故所為向被告購買毒品之聯
      繫、交易過程之證述，應非虛假。
（十）證人宋志文之臺灣高等法院被告前案紀錄表1 份、臺灣苗
      栗地方法院94年度訴字第272 號刑事判決1 份（見本院訴
      字卷第31至35頁背面、第113 頁），佐證證人宋志文有施
      用第一、二級毒品之前科紀錄，故所為向被告購買毒品之
      聯繫、交易過程之證述，應非虛假。
      綜上所述，足證被告之自白應與事實相符，堪足採信。是
      本案罪證明確，被告販賣第一、二級毒品之犯行堪以認定
      ，應依法論科。
二、論罪科刑之理由：
（一）按販賣毒品之所謂販賣行為，係行為人基於營利之目的，
      而販入或賣出毒品而言。販賣毒品者，其主觀上須有營利
      之意圖，且客觀上有販賣之行為，即足構成。被告業於本
      院審理時供稱：每次販賣毒品，都是賺取一些可供自己施
      用2 次的毒品數量等語（見本院訴字卷第214 頁背面），
      足見被告係為獲取免費施用之毒品而販賣毒品，揆諸上開
      說明，被告有營利之意圖甚明。
（二）核被告如附表編號二、三、五、六、七所為，係犯毒品危
      害防制條例第4 條第1 項之販賣第一級毒品罪；如附表編
      號一、四、八所為，係犯同法條第2 項之販賣第二級毒品
      罪。被告持有第一、二級毒品之低度行為，分別為其販賣
      第一、二級毒品之高度行為所吸收，均不另論罪。
（三）被告所為如附表所示各次犯行，犯意有別，行為互殊，應
      分論併罰。至辯護人為被告辯護稱：被告附表編號一、二
      所示之販毒行為，係在同日，且僅間隔2 小時，販賣對象
      均為周文兆，應論以接續犯或認應以刑法上之包括一罪論
      處等語。按刑法上集合犯，係指行為之本質上，具有反覆
      、延續實行複次作為之特徵，經立法特別歸類，使成獨立
      之犯罪構成要件行為態樣，故雖有複次作為，仍祇成立一
      罪。又所稱接續犯，係指數個在同時同地或密切接近之時
      地，侵害同一法益之行為，因各舉動之獨立性極為薄弱，
      社會通念認為無法強行分開，乃將之包括視為一個行為之
      接續進行，給予單純一罪之刑法評價。此種實質上一罪之
      集合犯及接續犯，與95年7 月1 日刑法修正前之裁判上一
      罪之連續犯，其相異者，係在於連續犯侵害同一法益之數
      行為，各具獨立性，客觀上並認為其間存有時間上之差距
      ，乃認係出於一個概括之犯意，為期訴訟經濟，擬制為一
      罪。95年7 月1 日起施行之修正刑法，已將連續犯規定予
      以刪除，其立法旨趣，係因對於多次原可獨立評價之行為
      ，僅論以一罪，不無鼓勵犯罪之嫌，亦與國民對於法律之
      感情相悖。且在95年7 月1 日刑法修正施行前，無論實務
      與理論，一向認為販賣毒品完畢，犯罪即屬成立，其犯行
      具有獨立性，本質上並不具有反覆、延續實行複次作為之
      特徵，或侵害同一法益行為之各舉動之獨立性極為薄弱，
      社會通念認為無法強行分開之情況，故修法前基於概括犯
      意，多次販賣毒品，認係成立連續犯，從無依接續犯或集
      合犯所謂包括一罪論處之例，是刪除連續犯規定後，自不
      得無限擴大包括一罪之範圍，以免輕縱而有違當初之修法
      意旨且與國民對於法律之感情相悖，故本院認辯護人此部
      分之主張，不可採之。
（四）按犯罪之情狀顯可憫恕，認科以最低刑度仍嫌過重者，得
      酌量減輕其刑，刑法第59條定有明文。所謂「顯可憫恕」
      ，係指被告之犯行有情輕法重之情，客觀上足以引起一般
      人同情，處以法定最低刑度仍失之過苛，尚堪憫恕之情形
      而言；又販賣第一級毒品罪之法定刑為死刑或無期徒刑、
      販賣第二級毒品罪之法定刑為無期徒刑或7 年以上有期徒
      刑，然同為販賣第一、二級毒品之人，其原因動機不一，
      犯罪情節未必盡同，或有大盤毒梟者，亦有中、小盤之分
      ，甚或僅止於吸毒者友儕間為求互通有無之有償轉讓者亦
      有之，其販賣行為所造成危害社會之程度自屬有異，法律
      科處此類犯罪，所設之法定最低本刑卻同為「死刑或無期
      徒刑」、「無期徒刑或7 年以上有期徒刑」，不可謂不重
      。於此情形，倘依其情狀處以較輕之徒刑，即足以懲儆，
      並可達防衛社會之目的者，自非不可依客觀之犯行與主觀
      之惡性二者加以考量其情狀，是否有可憫恕之處，適用刑
      法第59條之規定酌量減輕其刑，期使個案裁判之量刑，能
      斟酌至當，符合比例原則。本案被告販賣第一、二級毒品
      之犯行，均係小額交易（販賣第一級毒品部分係5 百元至
      2 千元之間、販賣第二級毒品係1 千元至2 千5 百元之間
      ），數量及犯罪所得非高共計1 萬1 千5 百元，其販賣之
      數量及獲取之利益均非龐大，犯罪情節尚非可與大盤毒梟
      者等同併論，倘予被告各科以法定最低本刑顯屬過苛，在
      客觀上足以引起一般人之同情，故就被告附表編號一至八
      所示各犯行，均爰依刑法第59條之規定減輕其刑。
（五）至辯護人另為被告辯護稱：被告於99年11月16日接受檢察
      官訊問時，於檢察官問：如果上述這5 個人（指監聽譯文
      所載之通話對象）指認你有販賣毒品給他們怎麼辦？被告
      答稱：我就認了。可認被告於偵查中已自白全部起訴書附
      表所載之犯行，而被告於本院審理時亦自白犯行，故應有
      毒品危害防制條例第17條第2 項減輕其刑之適用等語。按
      毒品危害防制條例第17條第2 項雖規定：「犯第四條至第
      八條之罪於偵查及審判中均自白者，減輕其刑。」然所謂
      之「自白」係指被告承認自己全部或主要犯罪事實而言。
      查，被告於上開期日接受檢察官訊問時之先後問答內容為
      檢察官問：有無販賣毒品給他們？被告答：沒有。檢察官
      問：你們在電話中說的裙子、褲子及女生等是何意？被告
      答：我們是在聊天而已。檢察官問：如果上述這5 個人指
      認你有販賣毒品給他們怎麼辦？被告答稱：我就認了（見
      他字卷第121 頁）。顯見，被告於回答檢察官「我就認了
      」一語之前，對於檢察官訊問有無販毒？並問及監聽譯文
      中所提到之裙子、褲子、女生等語何意？均一概否認且以
      係聊天話語搪塞，雖緊接下一回答：「我就認了」，但態
      度顯然被動，頗有日後檢察官若查得出其有販毒行為，被
      告就認栽之意味；被告既未在該次檢察官訊問時，進一步
      就本案販賣毒品之全部或主要犯罪事實為詳細之供述，實
      難認有符合毒品危害防制條例第17條第2 項所規定之「偵
      查中自白」之情，故本院認本案並無該條項減輕其刑之適
      用，辯護人此部分之辯護，並不足採，附此敘明。
（六）爰審酌被告有竊盜、施用毒品等前科紀錄（不構成累犯）
      ，素行不佳，基於可藉由販賣毒品而從中獲取部分毒品供
      自己施用之意圖，分別販賣第一、二級毒品予周文兆、宋
      志文施用，助長施用毒品行為之更形猖獗，且此類行為所
      生危害，非僅使多數人之生命、身體法益受侵害，影響所
      及甚且危害社會、國家之健全發展，復於犯罪後接受警詢
      、檢察官訊問及本院多次訊問時，均矢口否認犯行，更於
      本院100 年4 月15日審理期日詰問證人周文兆之前，利用
      與證人周文兆一同自法務部矯正署新竹監獄提解至本院開
      庭之過程，趁機以其日後執行完畢出監會寄金錢、財物予
      在監服刑之證人周文兆為由，利誘並教導證人周文兆於本
      院作證時翻異之前之證詞，否認向被告購買毒品（周文兆
      筆錄詳見本院訴字卷第135 頁至152 頁、第178 頁至183
      頁），干擾訴訟程序之進行，企圖脫免自己之罪責及影響
      審判之公正性，所為實不可原諒，幸於本院最後1 次審理
      期日訊問時，及時知所悔悟，坦白承認犯行，兼衡被告未
      婚、之前經營餐飲業之生活狀況、品行、高中畢業之智識
      程度、犯罪所得利益不多、及所生危害相較於長期大量販
      賣毒品之毒梟而言顯然較輕等一切情狀，分別量處如主文
      所示之刑，並定其應執行之刑。
（七）按毒品危害防制條例第19條第1 項規定，犯販賣毒品罪者
      ，其犯罪所得之財物均沒收之，係採義務沒收主義，故販
      賣毒品所得之對價，不問其中成本若干，利潤多少，均應
      全部諭知沒收，貫徹政府查禁煙毒之決心，以符立法本旨
      （最高法院91年度臺上字第2419號判決意旨參照）。查被
      告如附表編號二、三、五、六、七所示之5次 販賣海洛因
      之所得為6 千元，如附表編號一、四、八所示之3 次販賣
      安非他命所得為5 千5 百元，均係屬被告因犯罪所得之財
      物，應依同條例第19條第1 項之規定，諭知沒收之宣告。
      惟因販毒所得未據扣案，故併諭知如全部或一部不能沒收
      時，以被告之財產抵償之。至於被告販賣毒品時用以聯絡
      之門號0000000000號、0000000000號行動電話2 支（均含
      SIM 卡），為被告所有供本案犯罪所用之物，業據被告自
      承在卷（見他字卷第103 頁背面、第120 頁），應依毒品
      危害防制條例第19條第1 項規定併予宣告沒收，其中手機
      （含SIM 卡）部分因未扣案，併依該條項規定宣告追徵其
      價額。至於門號0000000000號行動電話，雖亦供被告聯絡
      販毒之用，惟係被告向友人所借用，非為被告所有（申請
      使用人為龐世令，見他字卷第58頁），爰不予宣告沒收。
三、適用法律：
（一）刑事訴訟法第299 條第1 項前段。
（二）毒品危害防制條例第4 條第1 項、第2 項、第19條第1 項
      。
（三）刑法第11條、第59條、第51條第5 款。
本案經檢察官黃惠欣到庭執行職務。
中    華    民    國   100    年    5     月    13    日
                  刑事第三庭審判長法  官  魏瑞紅
                                  法  官  周美玲
                                  法  官  林惠君
以上正本證明與原本無異。
如不服本判決應於收受判決後10日內向本院提出上訴書狀，並應
敘述具體理由。其未敘述上訴理由者，應於上訴期間屆滿後20日
內向本院補提理由書(均須按他造當事人之人數附繕本)「切勿逕
送上級法院」。
中    華    民    國   100    年    5     月    13    日
                                  書記官  李佩玲
附表：
┌─┬───┬─────┬─────┬─────────┬────┬─────────┐
│編│購毒者│交易時間  │ 交易地點 │  交易方式        │交易價格│ 主     文        │
│號│      │          │          │                  │(新臺幣)│                  │
│  │      │          │          │                  │        │                  │
├─┼───┼─────┼─────┼─────────┼────┼─────────┤
│一│周文兆│民國99年3 │新竹市中華│購毒者周文兆以所持│1千元   │周海耀販賣第二級毒│
│  │      │月6 日18時│路2 段736 │用之0000000000號行│        │品，處有期徒刑參年│
│  │      │39分許    │號1 樓附近│動電話，與周海耀（│        │陸月。未扣案之行動│
│  │      │          │（周海耀租│綽號美國）所使用之│        │電話壹支（搭配0975│
│  │      │          │屋處樓下）│0000000000號行動電│        │196819號SIM 卡壹張│
│  │      │          │          │話聯絡，約定購買第│        │），沒收之，如全部│
│  │      │          │          │二級毒品安非他命1 │        │或一部不能沒收時，│
│  │      │          │          │包、價格新臺幣（下│        │追徵其價額；未扣案│
│  │      │          │          │同）1 千元（監聽譯│        │之販賣第二級毒品所│
│  │      │          │          │文中以：「褲子1 件│        │得新臺幣壹仟元，沒│
│  │      │          │          │」稱之）後，周文兆│        │收之，如全部或一部│
│  │      │          │          │隨即前往左列地點交│        │不能沒收時，以其財│
│  │      │          │          │付現金1 千元予周海│        │產抵償之。        │
│  │      │          │          │耀，周海耀並當場交│        │                  │
│  │      │          │          │付1 千元份量之安非│        │                  │
│  │      │          │          │他命1 包予周文兆。│        │                  │
│  │      │          │          │                  │        │                  │
│  │      │          │          │                  │        │                  │
├─┼───┼─────┼─────┼─────────┼────┼─────────┤
│二│周文兆│99年3 月6 │同上      │購毒者周文兆以所持│5 百元  │周海耀販賣第一級毒│
│  │      │日20時39分│          │用之0000000000號行│        │品，處有期徒刑拾伍│
│  │      │許        │          │動電話，與周海耀所│        │年。未扣案之販賣第│
│  │      │          │          │使用之0000000000號│        │一級毒品所得新臺幣│
│  │      │          │          │（係周海耀向龐姓友│        │伍佰元，沒收之，如│
│  │      │          │          │人所借用）行動電話│        │全部或一部不能沒收│
│  │      │          │          │聯絡，約定購買第一│        │時，以其財產抵償之│
│  │      │          │          │級毒品海洛因1 包、│        │。                │
│  │      │          │          │價格5 百元（監聽譯│        │                  │
│  │      │          │          │文中以：「裙子1234│        │                  │
│  │      │          │          │5 」稱之）後，周文│        │                  │
│  │      │          │          │兆隨即前往左列地點│        │                  │
│  │      │          │          │交付現金5 百元予周│        │                  │
│  │      │          │          │海耀，周海耀並當場│        │                  │
│  │      │          │          │交付5 百元份量之海│        │                  │
│  │      │          │          │洛因1 包予周文兆。│        │                  │
│  │      │          │          │                  │        │                  │
│  │      │          │          │                  │        │                  │
├─┼───┼─────┼─────┼─────────┼────┼─────────┤
│三│周文兆│99年3 月9 │同上      │購毒者周文兆以所持│5 百元  │周海耀販賣第一級毒│
│  │      │日10時47分│          │用之0000000000號行│        │品，處有期徒刑拾伍│
│  │      │許        │          │動電話，與周海耀所│        │年貳月。未扣案之行│
│  │      │          │          │使用之0000000000號│        │動電話壹支（搭配09│
│  │      │          │          │行動電話聯絡，約定│        │00000000 號SIM卡壹│
│  │      │          │          │購買第一級毒品海洛│        │張），沒收之，如全│
│  │      │          │          │因1 包、價格5 百元│        │部或一部不能沒收時│
│  │      │          │          │（監聽譯文中以：「│        │，追徵其價額；未扣│
│  │      │          │          │裙子，5 喔」稱之）│        │案之販賣第一級毒品│
│  │      │          │          │後，周文兆隨即前往│        │所得新臺幣伍佰元，│
│  │      │          │          │左列地點交付現金5 │        │沒收之，如全部或一│
│  │      │          │          │百元予周海耀，周海│        │部不能沒收時，以其│
│  │      │          │          │耀並當場交付5 百元│        │財產抵償之。      │
│  │      │          │          │份量之海洛因1 包予│        │                  │
│  │      │          │          │周文兆。          │        │                  │
│  │      │          │          │                  │        │                  │
├─┼───┼─────┼─────┼─────────┼────┼─────────┤
│四│周文兆│99年3 月10│同上      │購毒者周文兆以所持│2 千5 百│周海耀販賣第二級毒│
│  │      │日16時04分│          │用之0000000000號行│元      │品，處有期徒刑參年│
│  │      │許        │          │動電話，與周海耀所│        │捌月。未扣案之行動│
│  │      │          │          │使用之0000000000號│        │電話壹支（搭配0975│
│  │      │          │          │行動電話聯絡，約定│        │196819號SIM 卡壹張│
│  │      │          │          │購買第二級毒品安非│        │），沒收之，如全部│
│  │      │          │          │他命1 公克、價格2 │        │或一部不能沒收時，│
│  │      │          │          │千5 百元（監聽譯文│        │追徵其價額；未扣案│
│  │      │          │          │中以：「西裝褲1 條│        │之販賣第二級毒品所│
│  │      │          │          │、25啊」稱之）後，│        │得新臺幣貳仟伍佰元│
│  │      │          │          │周文兆隨即前往左列│        │，沒收之，如全部或│
│  │      │          │          │地點交付現金2 千5 │        │一部不能沒收時，以│
│  │      │          │          │百元予周海耀，周海│        │其財產抵償之。    │
│  │      │          │          │耀並當場交付重約1 │        │                  │
│  │      │          │          │公克之安非他命1 包│        │                  │
│  │      │          │          │予周文兆。        │        │                  │
├─┼───┼─────┼─────┼─────────┼────┼─────────┤
│五│宋志文│99年5 月5 │新竹市光復│購毒者宋志文以所持│2 千元  │周海耀販賣第一級毒│
│  │      │日21時36  │路與南大路│用之0000000000號行│        │品，處有期徒刑拾伍│
│  │      │分許      │口之「全家│動電話，與周海耀所│        │年肆月。未扣案之行│
│  │      │          │便利商店」│使用之0000000000號│        │動電話壹支（搭配09│
│  │      │          │附近      │行動電話聯絡，約定│        │00000000號SIM卡壹 │
│  │      │          │          │購買第一級毒品海洛│        │張），沒收之，如全│
│  │      │          │          │因（監聽譯文中以：│        │部或一部不能沒收時│
│  │      │          │          │「查某」稱之）後，│        │，追徵其價額；未扣│
│  │      │          │          │宋志文隨即前往左列│        │案之販賣第一級毒品│
│  │      │          │          │地點交付現金2 千元│        │所得新臺幣貳仟元，│
│  │      │          │          │予周海耀，周海耀並│        │沒收之，如全部或一│
│  │      │          │          │當場交付重約0.4 公│        │部不能沒收時，以其│
│  │      │          │          │克之海洛因1 包予宋│        │財產抵償之。      │
│  │      │          │          │志文。            │        │                  │
│  │      │          │          │                  │        │                  │
│  │      │          │          │                  │        │                  │
├─┼───┼─────┼─────┼─────────┼────┼─────────┤
│六│宋志文│99年5 月30│新竹市少年│購毒者宋志文以所持│2千元   │周海耀販賣第一級毒│
│  │      │日5 、6 時│街附近某遊│用之0000000000號行│        │品，處有期徒刑拾伍│
│  │      │許        │藝場      │動電話，與周海耀所│        │年陸月。未扣案之行│
│  │      │          │          │使用之0000000000號│        │動電話壹支（搭配09│
│  │      │          │          │行動電話聯絡，周海│        │00000000號SIM卡壹 │
│  │      │          │          │耀於電話中詢問宋志│        │張），沒收之，如全│
│  │      │          │          │文要不要購買第一級│        │部或一部不能沒收時│
│  │      │          │          │毒品海洛因2 千元（│        │，追徵其價額；未扣│
│  │      │          │          │監聽譯文中以：「2 │        │案之販賣第一級毒品│
│  │      │          │          │張」稱之）後，宋志│        │所得新臺幣貳仟元，│
│  │      │          │          │文隨即前往左列地點│        │沒收之，如全部或一│
│  │      │          │          │交付現金2 千元予周│        │部不能沒收時，以其│
│  │      │          │          │海耀，周海耀並當場│        │財產抵償之。      │
│  │      │          │          │交付重約0.4 公克之│        │                  │
│  │      │          │          │海洛因1 包予宋志文│        │                  │
│  │      │          │          │。                │        │                  │
├─┼───┼─────┼─────┼─────────┼────┼─────────┤
│七│宋志文│99年6 月2 │新竹市中華│購毒者宋志文以所持│1千元   │周海耀販賣第一級毒│
│  │      │日18時16分│路2 段736 │用之0000000000號行│        │品，處有期徒刑拾伍│
│  │      │許        │號10樓之3 │動電話，與周海耀所│        │年捌月。未扣案之行│
│  │      │          │（周海耀租│使用之0000000000號│        │動電話壹支（搭配09│
│  │      │          │屋處）    │行動電話聯絡，約定│        │00000000號SIM 卡壹│
│  │      │          │          │購買第一級毒品海洛│        │張），沒收之，如全│
│  │      │          │          │因1 千元（監聽譯文│        │部或一部不能沒收時│
│  │      │          │          │中以：「女生、1 張│        │，追徵其價額；未扣│
│  │      │          │          │」稱之）後，宋志文│        │案之販賣第一級毒品│
│  │      │          │          │隨即前往左列地點交│        │所得新臺幣壹仟元，│
│  │      │          │          │付現金1 千元予周海│        │沒收之，如全部或一│
│  │      │          │          │耀，周海耀並當場交│        │部不能沒收時，以其│
│  │      │          │          │付重約0.2 公克之海│        │財產抵償之。      │
│  │      │          │          │洛因1 包予宋志文。│        │                  │
│  │      │          │          │                  │        │                  │
├─┼───┼─────┼─────┼─────────┼────┼─────────┤
│八│宋志文│99年6 月3 │同上      │購毒者宋志文以所持│2千元   │周海耀販賣第二級毒│
│  │      │日21、22  │          │用之0000000000號行│        │品，處有期徒刑參年│
│  │      │時許      │          │動電話，與周海耀所│        │捌月。未扣案之行動│
│  │      │          │          │使用之0000000000號│        │電話壹支（搭配0975│
│  │      │          │          │行動電話聯絡，約定│        │423220號SIM 卡壹張│
│  │      │          │          │購買第二級毒品安非│        │），沒收之，如全部│
│  │      │          │          │他命1 公克、價格2 │        │或一部不能沒收時，│
│  │      │          │          │千元（監聽譯文中以│        │追徵其價額；未扣案│
│  │      │          │          │：「男生、1 克、2 │        │之販賣第二級毒品所│
│  │      │          │          │張」稱之）後，宋志│        │得新臺幣貳仟元，沒│
│  │      │          │          │文隨即前往左列地點│        │收之，如全部或一部│
│  │      │          │          │交付現金2 千元予周│        │不能沒收時，以其財│
│  │      │          │          │海耀，周海耀並當場│        │產抵償之。        │
│  │      │          │          │交付重約1 公克之安│        │                  │
│  │      │          │          │非他命1 包予宋志文│        │                  │
│  │      │          │          │。                │        │                  │
│  │      │          │          │                  │        │                  │
└─┴───┴─────┴─────┴─────────┴────┴─────────┘
附錄本案論罪科刑法條：
毒品危害防制條例第4條第1項、第2項：
製造、運輸、販賣第一級毒品者，處死刑或無期徒刑；處無期徒
刑者，得併科新臺幣 2 千萬元以下罰金。
製造、運輸、販賣第二級毒品者，處無期徒刑或 7 年以上有期
徒刑，得併科新臺幣 1 千萬元以下罰金。